th: รูปร่างของถ้วยอนามัย: กระดิ่ง; รูปตัว V; อื่นๆ
tr: Adet kabı şekli: Zil; V şekilli; Diğer
nl: Vorm menstruatiecup: Klok; V-vormig; Andere
zh-TW: 月亮杯形狀: 鐘聲; V 型; 其他
bg-BG: Форма на менструална чашка: Bell; V-образна; Други
cs: Tvar menstruačního kalíšku: Zvonek; Ve tvaru písmene V; Jiné
sv: Form på menskopp: Klocka; V-formad; Annat
hu: Menstruációs csésze alakja: Harang; V alakú; Egyéb
it: Forma della coppetta mestruale: Campana; A forma di V; Altro
da: Form af menstruationskop: Klokke; V-formet; Andet
ja: 月経カップの形: ベル; V型; その他
vi: Hình dạng cốc nguyệt san: Chuông; Hình chữ V; Khác
sk-SK: Tvar menštruačného kalíšku: Zvon; V tvare V; Iné
fr: Forme de la coupe menstruelle: Cloche; En forme de V; Autre
pt-PT: Formato do copo menstrual: Sino; Em forma de V; Outro
de: Form der Menstruationstasse: Glocke; V-förmig; Sonstiges
zh-CN: 月经杯形状: 铃声; V 型; 其他
nb: Form på menskopp: Bjelle; V-formet; Annen
ro-RO: Forma cupei menstruale: Clopot; În formă de V; Altele
ru: Форма менструальной чаши: Колокольчик; V-образная; Другое
en: Menstrual cup shape: Bell; V-shaped; Other
el: Σχήμα εμμηνορροϊκού κυπέλλου: Κωδωνοειδές; Σε σχήμα V; Άλλο
ko: 생리컵 모양: 벨; V자형; 기타
lt-LT: Menstruacinės taurelės forma: Varpelio formos; V formos; Kita
pt-BR: Formato do coletor menstrual: Sino; Em forma de V; Outro
fi: Kuukautiskupin muoto: Kello; V-muotoillut; Muu
hr-HR: Oblik menstrualne čašice: Zvono; U obliku slova V; Ostalo
sl-SI: Oblika menstrualne skodelice: Zvonec; V obliki črke V; Drugo
pl: Kształt kubeczka menstruacyjnego: Dzwon; V-kształtny; Pozostałe
es: Forma de la copa menstrual: Campana; En forma de V; Otros